【裁判字號】    90,易,463
【裁判日期】    900726
【裁判案由】    竊盜
【裁判全文】
臺灣雲林地方法院刑事判決                            九十年度易字第四六三號
    公  訴  人  臺灣雲林地方法院檢察署檢察官
    被      告  乙○○
    被      告  丙○○
右列被告因竊盜案件，經檢察官提起公訴（九十年度偵字第二二五○號），本院判決
如左：
    主  文
乙○○、丙○○共同連續攜帶兇器、毀壞門扇竊盜，各處有期徒刑柒月。
扣案之平口起子一把沒收。
    事  實
一、乙○○、丙○○兄弟二人，於民國（下同）九十年四月間，始因竊盜案件，經本
    院分別判處有期徒刑五月，均緩刑二年，緩刑期內付保護管束確定在案。乃不知
    悛悔，於緩刑期中，竟又因失業欠錢花用，共同基於意圖為自己不法所有之概括
    犯意聯絡，先於九十年五月二十八日七時許，由丙○○騎乘其不知情之父所有車
    號ＴＧＤ五三五號白色機車，搭載乙○○前往雲林縣麥寮鄉三盛村工業園區一
    號台塑六輕工地（下簡稱台塑六輕工地）Ｈ棟員工宿舍後，二人同上該棟四樓員
    工宿舍，因見四下無人，遂由丙○○負責把風，乙○○持其所有長約二十公分，
    客觀上具有危險性足以危害人生命身体安全之平口起子一支，撬開毀壞位於四樓
    二六二室房間門扇，潛入竊取戊○○所有之桌上型電腦一部，得手後，復迅即轉
    往同樓二六六室，仍由丙○○把風，乙○○以同上手法竊取己○○所有之新台幣
    （下同）五千元、國際牌隨身聽一台，得手後，由乙○○騎乘上揭機車，丙○○
    以手抱持前開竊得之電腦、隨身聽等物搭載於後座離去。乙○○、林永欣隨即於
    當日撥打0000000000號行動電話聯絡真實姓名年籍不詳綽號「顏中」
    之男子，將上開竊得之電腦、隨身聽等物以二千元出售，並將得款花費殆盡。繼
    於同年五月三十日十一時許，乙○○、丙○○基於同前之犯意，由丙○○騎乘其
    不知情之父所有上揭機車，搭載乙○○前往台塑六輕工地Ｈ棟員工宿舍，仍由丙
    ○○負責把風，由乙○○持前揭平口起子以同上述手法破壞房間門扇，潛入該棟
    四樓四六○室，竊得甲○○所有之先鋒牌擴大機一部，得手後正欲離去之際，為
    台塑六輕廠職員丁○○當場發現而報警查獲，並扣得平口起子一支及擴大機一部
    。
二、案經雲林縣警察局台西分局報請臺灣雲林地方法院檢察署檢察官偵查起訴。
    理  由
一、訊據被告乙○○、丙○○二人，對於渠等共同連續於前揭時地竊盜等情，固坦承
    不諱，惟辯稱：渠等於九十年五月二十八日七時許，在台塑六輕工地Ｈ棟四樓二
    六六室，僅竊得一些零錢，並未竊得五千元云云。經查，前揭犯罪事實，業據被
    害人戊○○、己○○、甲○○三人在警訊時指訴明確，並經証人即當場發現被告
    二人之台塑職員丁○○証述綦詳，且被告二人確有竊得五千元之事實，亦據被告
    乙○○於警訊時坦白承認，渠等事後翻異前詞，又未提供任何事証以供調查，應
    屬事後卸責之詞，不足採信。此外，並有贓物認領保管收據一紙、相片四幀附警
    卷，及被告乙○○所有平口起子一支扣案足憑，事証明確，應予依法論科。
二、核被告乙○○、丙○○二人所為，均係犯刑法第三百二十一條第一項第二款、第
    三款之加重竊盜罪。被告二人有犯意聯絡，及行為分擔，為共同正犯。渠等先後
    三次竊盜犯行，時間緊接，所犯構成要件相同，顯係基於概括犯意所為，為連續
    犯，應加重其刑。爰審酌被告二人，前於九十年四月間，始因竊盜案件，經本院
    分別判處有期徒刑五月，均緩刑二年，緩刑期內付保護管束確定在案，有本院被
    告院內索引卡紀錄表及台灣高等法院被告全國前案紀錄表可按，竟又再犯本件竊
    盜之素行，與因失業欠錢花用致犯本罪之犯罪動機、目的，和前揭犯罪之手段、
    所生損害，及犯後坦承大部分犯行、態度良好等一切情狀，分別量處如主文所示
    之刑。另扣案之平口起子一把，為被告乙○○所有，並供犯罪所用之物，應併予
    沒收。
三、據上論斷，應依刑事訴訟法第二百九十九條第一項前段、刑法第二十八條、第五
    十六條、第三百二十一條第一項第二款、第三款、第三十八條第一項第二款，判
    決如主文。
本案經檢察官王淑月到庭執行職務。
中      華      民      國      九十    年      七      月    二十六    日
                                         臺灣雲林地方法院刑事第二庭
                                             法  官  黃一馨
右正本證明與原本無異。
如不服本判決，應於送達後十日內，向本院提出上訴狀。（須附繕本）
                                             書記官  陳姵君
中      華      民      國      九十    年      七      月    二十六    日
附錄：
刑法第三百二十一條
犯竊盜罪而有左列情形之一者，處六月以上五年以下有期徒刑：
一、於夜間侵入主宅或有人居住之建築物、船鑑，或匿其內而犯之者。
二、毀越門扇、牆垣或其他安全設備而犯之者。
三、攜帶兇器而犯之者。
四、結夥三人以上而犯之者。
五、乘火災、水災或其他災害之際而犯之者。
六、在車站或埠頭而犯之者。
前項之未遂犯罰之。


司法院資訊處製作；財團法人民間司法改革基金會備份。
